臺灣板橋地方法院刑事判決　　　　　　　 94年度易字第233號
公　訴　人　臺灣板橋地方法院檢察署檢察官
被　　　告　丙○○
　　　　　　乙○○
　　　　　　甲○○
上列被告因賭博等案件，經檢察官提起公訴（93年度偵字第1753
4 號），本院合議庭裁定改依簡式審判程序審理，判決如下：
    主  文
丙○○共同以賭博為常業，處有期徒刑伍月，如易科罰金，以參
佰元折算壹日。扣案電子遊戲賭博機具「滿天星」拾柒臺、「滿
貫大亨麻將」貳臺、「金吉祥」肆臺、「水果盤」伍臺（以上均
含ＩＣ板，共貳拾捌片）、監視器主機壹部、螢幕壹臺、監視鏡
頭肆組、機臺切換畫面遙控器壹組、新臺幣肆佰元均沒收。
乙○○共同以賭博為常業，處有期徒刑參月，如易科罰金，以參
佰元折算壹日。扣案電子遊戲賭博機具「滿天星」拾柒臺、「滿
貫大亨麻將」貳臺、「金吉祥」肆臺、「水果盤」伍臺（以上均
含ＩＣ板，共貳拾捌片）、監視器主機壹部、螢幕壹臺、監視鏡
頭肆組、機臺切換畫面遙控器壹組、新臺幣肆佰元均沒收。
甲○○在公眾得出入之場所賭博財物，處罰金貳仟元，如易服勞
役，以參佰元折算壹日。扣案電子遊戲賭博機具「滿天星」拾柒
臺、「滿貫大亨麻將」貳臺、「金吉祥」肆臺、「水果盤」伍臺
（以上均含ＩＣ板，共貳拾捌片）、新臺幣肆佰元均沒收。
    事實及理由
一、本件犯罪事實、應適用之法條均引用如附件檢察官起訴書所
    載。
二、證據：
（一）被告丙○○於本院準備程序、審理中之自白。
（二）被告乙○○於本院準備程序、審理中之自白。
（三）被告甲○○於警詢、偵查及本院準備程序、審理中之自白
      。
（四）扣案電子遊戲賭博機具共28臺（含ＩＣ板28片）、監視器
      主機1 部、螢幕1 臺、監視鏡頭4 組、機臺切換畫面遙控
      器1組、在兌換籌碼處查獲現金400元。
（五）搜索扣押筆錄及扣押物品目錄表各1件。
（六）金快樂遊藝場有限公司之營利事業登記證影本1紙。
（七）臺北縣政府93年11月19日北府建商字第0930752080號函1
      件。
三、按未依電子遊戲場業管理條例規定辦理營利事業登記者，不
    得經營電子遊戲場業，該條例第15五條定有明文，被告丙○○未辦理經營電子遊戲場業之營利事業登記，即行經營電子
    遊戲場業之業務，核係違反該條例第15條規定，應依同條例
    第22條規定論處；再被告丙○○在公眾得出入之場所設置賭
    博性電子遊戲機具與不特定人賭博財物，並以之為常業，所
    為係犯刑法第267 條之常業賭博罪。被告乙○○所為，係犯
    刑法第267 條之常業賭博罪；被告甲○○所為係犯刑法第
    266 條第1 項之賭博罪。被告丙○○就上開違反電子遊戲場
    業管理條例犯行，與綽號「小郭」之不詳年籍成年男子及1
    名不詳年籍之成年女子之間，以及就常業賭博犯行，與被告
    乙○○、「小郭」及該名不詳年籍之成年女子之間，分別有
    犯意聯絡及行為分擔，均為共同正犯。被告丙○○所犯上開
    2 罪間，有方法結果之牽連關係，為牽連犯，爰依刑法第55
    條規定，從一重之常業賭博罪處斷。被告甲○○先後多次賭
    博犯行，時間緊接，所犯構成要件相同，顯係基於概括犯意
    為之，為連續犯，應以一罪論，並依法加重其刑。爰審酌被
    告丙○○、乙○○、甲○○之素行，被告丙○○經營電動玩
    具店助長社會僥倖風氣甚鉅，經營上開業務之期間、擺設機
    具之數量，及被告3 人犯後坦承犯行，態度尚稱良好等一切
    情狀，分別量處如主文所示之刑，並分別諭知易科罰金、易
    服勞役之折算標準。至扣案電子遊戲賭博機具共28臺（含Ｉ
    Ｃ板28片）係當場賭博之機具，現金400 元係在兌換籌碼處
    之財物，不問屬於犯人與否，均應依刑法第266 條第2 項宣
    告沒收；監視器主機1 部、螢幕1 臺、監視鏡頭4 組、機臺
    切換畫面遙控器1 組係被告丙○○所有供與被告乙○○、「
    小郭」及另1 名不詳年籍之成年女子共同犯罪所用之物，應
    依刑法第38條第1 項第2 款之規定宣告沒收。
四、如不服本件判決，得自收受送達之日起十日內，向本院提出
    上訴狀。
據上論斷，應依刑事訴訟法第273 條之1 第1 項、第299 條第1
項前段，電子遊戲場業管理條例第22 條 ，刑法第11條前段、第
28條、第267 條、第56條、第55條、第266 條第1 項、第2 項、
第41條第1 項前段、第42條第2 項、第38條第1 項第2 款，罰金
罰鍰提高標準條例第1 條前段、第2 條，判決如主文。
本案經檢察官張云綺到庭執行職務。
中　　華　　民　　國　　94　　年　　4 　　月　　11　　日
                  刑事第十八庭  法　官  連 育 群
以上正本證明與原本無異。
如不服本判決應於送達後10日內向本院提出上訴狀。
                                書記官　蘇 宥 維
中　　華　　民　　國　　94　　年　　4 　　月　　11　　日
附錄本案論罪科刑法條全文：
刑法第二百六十七條
以賭博為常業者，處二年以下有期徒刑，得併科一千元以下罰金。
刑法第二百六十六條
在公共場所或公眾得出入之場所賭博財物者，處一千元以下罰金
，但以供人暫時娛樂之物為賭博者，不在此限。
當場賭博之器具與在賭檯或兌換籌碼處之財物，不問屬於犯人與
否，沒收之。
電子遊戲場業管理條第十五條
未依本條例規定辦理營利事業登記者，不得經營電子遊戲場業。
電子遊戲場業管理條第二十二條
違反第十五條規定者，處行為人一年以下有期徒刑、拘役或科台
或併科新臺幣五十萬元以上二百五十萬元以下罰金。
